【裁判字號】    92,易,1868
【裁判日期】    920905
【裁判案由】    竊盜
【裁判全文】
臺灣板橋地方法院刑事判決                        九十二年度易字第一八六八號
    公  訴  人  臺灣板橋地方法院檢察署檢察官
    被      告  甲○○
    選任辯護人  林金鈴律師
右列被告因竊盜案件，經檢察官提起公訴（九十一年度偵字第一七０五三號），本院
判決如左：
    主  文
甲○○竊盜，處拘役伍拾日，如易科罰金，以參佰元折算壹日。
    事  實
一、甲○○意圖為自己不法之所有，於民國九十一年九月二日二十二時許，在臺北縣
    板橋市○○路○段三十一號地下一樓家福股份有限公司板橋分公司（下稱家福公
    司）超市賣場內，竊取家福公司所有、置於賣場內待售之雨刷增高器二個（一盒
    二個裝，市價約為新台幣二百九十八元，下稱「增高器」），得手後並將增高器
    之包裝盒拆除丟置於賣場內嬰兒用品區查價機下之垃圾桶內，將增高器放入自己
    的褲子之口袋內，適為家福公司巡視賣場之監視員丙○○發現，即通知該公司安
    全課助理乙○○先行在結帳處外等候，丙○○則將該包裝盒拾起，並尾隨甲○○
    之後，甲○○對於增高器部分並未結帳即步出結帳處，乙○○即要求檢查，並要
    甲○○共同至辦公室說明，甲○○於進入辦公室時隨即將口褲內之增高器取出丟
    棄於辦公室桌下，經報警後由乙○○取出其中一個增高器，嗣於警員到達後再經
    乙○○取出另一個增高器。
二、案經台北縣政府警察局海山分局報請臺灣板橋地方法院檢察署檢察官偵查起訴。
    理  由
一、訊據被告甲○○矢口否認有竊盜之犯行，辯稱：伊當晚前去家福公司僅購買水壺
    一個、彩色筆一盒及長褲一條，購買完畢後，於步出結帳台欲離開賣場之際，乙○○請伊將發票及所持之購物袋交出，經爭執後遭乙○○搶取下檢查翻查無結果
    後，乙○○又請伊進入家福公司之辦公室，並誣指伊涉有上開竊盜犯行，乙○○
    稱有錄影帶，事後又否認有錄影，乙○○原陳稱該公司之監視員古玉冬當時在場
    ，其後又改稱在場的是丙○○，且證人乙○○及丙○○等前後所證述亦均反反覆
    覆供述不一。又伊為公務員且無車輛，無須竊取廉價又無使用價值之用品云云。
    惟查：
    (一)右揭事實，業據證人即家福公司之安全課助理乙○○於警訊及檢察官偵查中分
      別證稱：「我於今（二十二）日二十二時許，在我所上班之賣場內，發現一名
      男子將賣場內之雨刷增高器包裝撕開丟置於賣場內之垃圾桶內，並將其雨刷增
      高器放置於身上所穿之短褲口袋內，帶出賣場內之收銀台未結帳，我將其包裝
      檢起後，並上前詢問身上是否還有未結帳之物品，並請其至安檢課辦公室，他
      至辦公室後隨即將口袋內之雨刷增高器隨手丟往辦公室之桌下，我即找出其中
      一個雨刷增高器，並通知警方到達現場，警方到達現場後，又於桌下找到另一
      個與雨刷增高器」、「九十一年九月二日大約晚上十點，有一位先生確定是庭
      上『丁』先生，因當時他拿增高器，他把東西拆掉，因當時該物放在汽車用品
      ，他拿到東西在衛生紙賣場拆掉，後來又到嬰兒用品區丟棄，我看到他把一盒
      子內增高器放在口袋，我一直尾隨他，後來到收銀台，我請他至辦公室，他要
      我先走，後來我要他先走，他先進辦公室，看到他想把東西塞至電視縫內，因
      他動作快，我有看到他沒遮掩，他很迅速的把東西往桌下丟棄，因現場有警方
      巡邏，我就跟警察講，後來在桌下找到二個增高器，因他現場有說『我身上沒
      有贓物』，另我們同事『古玉冬』小姐有在現場，：：，她是先發現跟我說的
      ，我過去時他已拆完成了」、「（包裝有撿起？）是『黃』（指丙○○）撿起
      ，他在垃圾桶撿起，然後他交給我，在結帳台外交給我」、「（往結帳台「丁
      」出去有無要求檢查他口袋？）因我們要結帳快十一點時，『黃』告訴我說有
      人拆東西，：：，另我沒有搜他口袋，沒搜原因是因我不是警方，：：，且在
      結帳台外，我要顧及到犯嫌面子」等語明確，復於本院審理中證稱：「當天有
      壹個監視員丙○○告訴我有壹個人在衛生紙賣場有疑，我就去看到被告繞到嬰
      兒用品區，他有拿壹個商品查價，我當時離他有十公尺，看到他把包裝殼拆下
      來，他是邊走邊拆，就把包裝殼丟在查價機底下的垃圾桶，黃就把包裝殼拿起
      來，我們才知道那是頂高器，我就叫他把包裝殼拿起來，我就等被告出來，並
      查他的發票，結果頂高器沒有結帳，我就請他到辦公室，他就叫我先走，我就
      叫他先走，結果進去辦公室後，他就用右手把右口袋的東西拿出來，動作很迅
      速，就丟到辦公室桌子底下，我親眼看到他丟，他就說我身上沒有贓物，不構
      成，我還可以說你殺人，我就報警，我在警察來之前我就在桌子底下找到壹個
      ，那時有丙○○在，警察到後，我繼續找，就找到第二個，找到第二個時警察
      那時候在，警察丁○○有看到我找到第二個，後來警察就把他帶走。」等語明
      確（以上分別詳見偵卷第五頁、第四十二頁背面、第九十二頁背面、本院九十
      二年七月十六日訊問筆錄）
    (二)又證人即家福公司之監視員丙○○於檢察官偵查中證稱：「當時我看到他（指
      被告）從嬰兒用品走道走過來，我看到他手上拿長褲、兒童牙膏，他手上又拿
      增高器在拆，他就一邊走一邊拆，過來轉個彎，我一直跟著他，因他在手上褲
      子下拆，有聲音，走到衛生紙部分，他已拆好，放在口袋，他把增高器放口袋
      ，後來他到查價機上，拆完盒子放在查價機下垃圾桶上面，然後查嬰兒牙膏價
      格，之後：：便把拆完盒子往垃圾桶塞，拆完東西我就撿起來是空盒，他就直
      接出去，因『馮』那時已知道，我就叫他看」、「（辦公室情形？）我跟在他
      後面，『馮』也知道，『馮』請他去辦公室，但『丁』不合作，進去辦公室，
      『丁』就把東西丟在辦公室桌下，當時有我和『馮』，而警員有進來，東西在
      辦公室桌下，『馮』找到」、「因我一直跟他後面，有看到他手一撇，把東西
      丟掉」、「我在他後面，看到他手伸進口袋，他的手有拆電視縫後迅速往桌子
      下丟，動作很快，我也看不清楚」等語，於本院審理時又證稱：「當時我看到
      他的時候，他在賣衛生紙的附近走道，我看到他時離她大概五公尺，我看到他
      （指被告）褲子底下有放他的東西，他當時沒有推車子，褲子底下放著頂高器
      ，他邊走邊拆頂高器的包裝盒，它是壹個盒子裝壹個的，兩個盒子是分開的，
      他繞過賣衛生紙的地方，到達賣嬰兒用品的地方，他到壹個查價機底下有壹個
      垃圾桶，他放褲子在垃圾桶蓋子上，把褲子上的東西拿去查價，查完價時他就
      把褲子拿起來，然後把褲子底下的頂高器的盒子塞到垃圾桶內，然後他就繞一
      繞就出去結帳，頂高器在到查價機前就已經放入口袋了，他走後我就把盒子撿
      起來，他在拆盒子時，我就叫證人馮過來，他也有看到他拿東西在拆，我當時
      拿盒子時證人馮在旁邊看，我就把盒子交給證人馮，證人馮就在結帳口等，我
      跟著被告出去，到入口時，我們要查他的發票，我們證人馮有告訴被告說拆我
      們的東西沒有結帳，證人馮請他先走，但被告要走後面，結果兩人有一點平行
      走，我在後面跟著進辦公室，辦公室內有很多放東西的箱子，他們兩個有拉拉
      扯扯進去。被告進到辦公室時我有看到被告手伸入口袋，好像要拿東西，但我
      不確定是否有看到他拿東西塞到箱子中間，因為當時兩人拉拉扯扯，被告的手
      甩來甩去，我是後來才知道東西是他丟的，東西是證人馮找到的，起先找到壹
      個，後來警察來的時候才找到另外壹個。」等語。（以上詳見偵卷第四十七頁
      背面、第四十八頁、第九十三頁背面）
    (三)另證人即當時承辦本案於員警丁○○於檢察官偵查時亦到庭證稱：「（去年九
      月份在家樂福到安撿辦公室是否為你？）是，當時是接到報案：：派出所在家
      樂福旁，我就直接過去，因在隔壁而已，我到達辦公室有『馮』及『丁』，而
      『黃』因太久我忘了」、「（去之前就知道有竊案？）知道，因我至現場時，
      『丁』神情慌張，『丁』一直趕著要走，我說『等一下，我們瞭解一下』，然
      後『丁』堅持要走，因好像心虛，我就攔下他，我至現場時有一個增高器已放
      在桌上，另一個是『馮』在桌下找到，是我到時找到的，『丁』當時一直很慌
      張」等語（詳見偵卷第九十二頁）。
    (四)證人乙○○、丙○○二人之前開證述，就有關被告如何將增高器包裝盒拆卸後
      ，將包裝盒丟棄於賣場內查價機下之垃圾桶，於步出結帳台後，因該增高器未
      結帳而為乙○○要求進入辦出室說明，及於進入家福公司辦公室時趁隙將增高
      器自口褲內取出後丟棄於桌子下，而於員警據報前來前、後，由乙○○於桌子
      下先後各取出一個增高器等情，二人證述之情節均大致相符，亦與證人丁○○
      之證述，就有關如何查獲取出增高器之情節亦相符合。
    (五)按告訴人、證人之陳述有部分前後不符，或相互間有所歧異時，究竟何者為可
      採，法院仍得本其自由心證予以斟酌，非謂一有不符或矛盾，即應認其全部均
      為不可採信；尤其關於行為動機、手段及結果等之細節方面，告訴人之指陳，
      難免故予誇大，證人之證言，有時亦有予渲染之可能；然其基本事實之陳述，
      若果與真實性無礙時，則仍非不得予以採信。最高法院七十四年度台上字第一
      五九九號判例可資參照。查證人乙○○並未於偵、審中證稱有錄影帶可供查證
      ，縱其曾向被告為上開之陳述，其目的或在促使被告自白犯罪，自不得僅以證
      人乙○○事後未提供錄影帶供查證，即完全否定其前開證述之真實性；又家福
      公司之監視員並非僅丙○○一人，證人乙○○雖先證稱當天在場之監視員係古
      玉冬，惟其後經查證應係丙○○，而非古玉冬，亦經其於偵查中向檢察官更正
      說明（詳偵卷第四十四頁），而證人丙○○其後於偵審中亦均到庭結稱當天確
      係伊在場查得本案等情無訛，是亦不得僅以證人乙○○先後證述在場之監視員
      非同一人，即否定證人乙○○、丙○○等人之證詞；再者，證人乙○○、丙○○等對於被告當日購買之其他物品究係何物，購物時是否有推購物車，證人等
      及被告進入辦公室之次序先後，報案經過，及贓物包裝之方式等，縱其證述稍
      有出入或供述不一，原不影響其二人前開證述被告如何有拆卸竊取增高器包裝
      盒，將增高器置入口褲未結帳，及於進入家福公司辦公室後將增高器丟棄於桌
      子下經乙○○取出等情之真實性，被告於偵審中一再指摘證人證詞細節之瑕疵
      ，進而否定證人前開證詞之真實性，自非可採。
    (六)又前開被告所竊取之增高器於本件案發後，業據警察機關依法發還被害人家福
      公司，此有台北縣政府警察局贓物認領保管單一紙在卷可稽，且前開物品亦未
      再經家福公司進貨販售等情，亦據證人乙○○於本院審理中證述無訛，惟其仍
      提出相類似之貨品附於本院證物存置袋中，被告並自承該貨品之包裝及四根卯
      釘相類似等語（詳本院九十二年八月十八日審判筆錄），經本院審視該貨品，
      其上雖有四根金屬卯釘，惟僅在固定裝置貨品之塑膠封套與紙板，只須稍加用
      力，欲將塑膠封套與紙板分離取出貨品並無困難，則被告辯稱伊手中已持有西
      褲等物品，無法拆卸前開增高器包裝盒云云，亦非可採。
    (七)另參以證人乙○○、丙○○及丁○○與被告間原並無任何故舊怨隙，且家福公
      司亦無以獎金鼓勵查獲竊嫌之情事，證人乙○○、丙○○及丁○○，自無故意
      誣指被告之動機與必要。
    (八)綜上所陳，被告前開所辯，尚屬事後卸責之飾詞，並無可採，本件事證明確，
      被告犯行應堪認定。
二、核被告意圖為自己不法之所有，而竊取他人之財物，所為係犯刑法第三百二十條
    第一項竊盜罪。爰審酌被告犯罪之素行、智識程度、犯罪之動機、目的、手段、
    犯罪所得物品之價值僅二百九十八元、犯罪後一再飾詞卸責之態度等一切情狀，
    量處如主文所示之刑，並諭知易科罰金之折算標準，以資懲儆。
據上論斷，應依刑事訴訟法第二百九十九條第一項前段，刑法第三百二十條第一項、
第四十一條第一項前段，罰金罰鍰提高標準條例第一條前段、第二條，判決如主文。
本案經檢察官林俊峰到庭執行職務。
中      華      民      國      九十二      年    九    月      五      日
                              臺灣板橋地方法院刑事第二庭
                      法  官  林春長
右正本證明與原本無異
如不服本判決應於送達後十日內向本院提出上訴狀
                                      書記官  林志憲
中      華      民      國      九十二      年    九    月      九      日
附錄本案論罪科刑法條全文：
刑法第三百二十條第一項：意圖為自己或第三人不法之所有，而竊取他人之動產者，
                        為竊盜罪，處五年以下有期徒刑、拘役或五百元以下罰金
                        。


司法院資訊處製作；財團法人民間司法改革基金會備份。
